【裁判字號】    95,訴,247
【裁判日期】    950517
【裁判案由】    毒品危害防制條例
【裁判全文】
臺灣基隆地方法院刑事判決               95年度訴字第247號
公  訴  人  臺灣基隆地方法院檢察署檢察官
被      告  乙○○
上列被告因違反毒品危害防制條例案件，經檢察官提起公訴（
95年度毒偵字第155 號、第232 號、第412 號），被告就被訴事
實為有罪之陳述，本院合議庭裁定由受命法官獨任進行審判，經
改依簡式審判程序審理後判決如下：
    主  文
乙○○連續施用第一級毒品，累犯，處有期徒刑拾月，扣案之第
一級毒品海洛因（淨重零點零陸公克）沒收銷燬之，扣案之注射
針筒壹支沒收之；又施用第二級毒品，累犯，處有期徒刑伍月。
應執行有期徒刑壹年貳月，扣案之第一級毒品海洛因（淨重零點
零陸公克）沒收銷燬之，扣案之注射針筒壹支沒收之。
    事  實
一、乙○○前因施用第一級毒品案件，經本院裁定觀察、勒戒後
    ，認無繼續施用毒品之傾向，於民國89年8 月25日執行完畢
    釋放，由臺灣基隆地方法院檢察署檢察官以89年度毒偵字第
    1782號為不起訴處分確定；又因施用第一級、第二級毒品案
    件，經本院裁定送觀察、勒戒後，認有繼續施用毒品之傾向
    ，再經本院裁定送強制戒治（91年3 月30日執行期滿），並
    判處有期徒刑8 月、4 月，應執行有期徒刑10月確定；再因
    施用第一級、第二級毒品案件，經本院裁定送強制戒治（91
    年3 月30日執行期滿），並判處有期徒刑1 年、4 月，應執
    行有期徒刑1 年3 月確定；復因偽造文書案件，經本院判處
    有期徒刑3 月確定；上開3 案件接續執行，於92年8 月8 日
    假釋出監；其在假釋期間，又因施用第一級毒品案件，經本
    院裁定送強制戒治（93年1 月9 日因毒品危害防制條例修正
    而報結），並判處有期徒刑8 月確定，嗣其所受假釋之宣告
    經撤銷，應執行殘刑有期徒刑10月15日，2 案接續執行後，
    於94年9 月22日執行完畢。詎其猶未戒毒癮，於強制戒治執
    行完畢後之5 年內，復基於施用第一級毒品海洛因之概括犯
    意，自94年12月9 日下午1 時許起至95年1 月6 日上午10時
    許止，以將第一級毒品海洛因摻入香菸點燃後吸食，或將第
    一級毒品海洛因摻水注入注射針筒再施打肌肉之方式，在基
    隆市○○路36巷102 弄5 號5 樓住處廁所內，平均3 、4 天
    施用1 次，而連續施用第一級毒品海洛因多次；又於95年1
    月6 日上午10時許，施用第一級毒品海洛因後，另基於施用
    第二級毒品安非他命之犯意，同在上址，以將第二級毒品安
    非他置於玻璃球內加熱燒烤產生煙霧後吸食之方式，施用第
    二級毒品安非他命1 次。嗣為警先後於下列時地查獲：(一)94
    年12月9 日晚間9 時10分許，為警在基隆市○○路224 巷口
    查獲，並扣得其所有預備供施用第一級毒品用之注射針筒1
    支。(二)95年1 月6 日中午12時許，為警在基隆市○○路128
    號前查獲。(三)95年1 月6 日晚間9 時10分許，為警在基隆市
    ○○街73巷6 號前查獲，並扣得第一級毒品海洛因（淨重0.
    06公克）。
二、案經基隆市警察局第二、第四分局移送臺灣基隆地方法院檢
    察署檢察官偵查後起訴。
    理  由
壹、程序事項
    本件被告乙○○所犯者非為死刑、無期徒刑、最輕本刑為3
    年以上有期徒刑之罪或高等法院管轄第一審案件，其於準備
    程序進行中，先就被訴事實為有罪之陳述，經告知其簡式審
    判程序之旨，並聽取公訴人、被告之意見後，本院業已依刑
    事訴訟法第273 條之1 第1 項之規定，裁定由受命法官獨任
    以簡式審判程序進行本案之審理。
貳、實體事項
一、上開事實有下列證據足以證明：
  (一)被告之供述：
    上揭事實，業據被告於本院準備程序及審理中坦承在卷，其
    自白核與下列事證相符，可以採信。
  (二)昭信科技顧問股份有限公司濫用藥物尿液檢體檢驗報告2 紙
    、台灣尖端先進生技醫藥股份有限公司濫用藥物檢驗報告1
    紙：
    被告於94年12月9 日晚間9 時10分許及95年1 月6 日晚間9
    時10分許，為警查獲時所採集之尿液，經送驗結果，呈可待
    因及嗎啡之陽性反應；另於95年1 月6 日中午12時許，為警
    查獲時所採集之尿液經送驗結果，呈安非他命、甲基安非他
    命、嗎啡及可待因之陽性反應；
  (三)扣案之白色粉末（淨重0.06公克）及法務部調查局95年3 月
    6 日調科壹字第320003511 號鑑定通知書1 紙：
    被告於95年1 月6 日晚間9 時10分許，為警查獲時所扣得之
    白色粉末經送法務部調查局鑑驗結果，含有第一級毒品海洛
    因。
  (四)扣案之注射針筒1支。
  (五)臺灣高等法院被告前案紀錄表1 份：
    被告因施用毒品案件，經執行強制戒治後，於91年3 月30日
    執行完畢釋放。
二、論罪科刑之理由：
  (一)按海洛因、安非他命分係毒品危害防制條例第2 條第2 項第
    1 款、第2 款所定之第一級毒品、第二級毒品，被告予以施
    用，核其所為，係犯毒品危害防制條例第10條第1 項、第2
    項之施用第一級、第二級毒品罪。又被告因施用而持有第一
    、第二級毒品，其持有第一、第二級毒品之低度行為應為施
    用第一、第二級毒品之高度行為所吸收，不另論罪。
  (二)被告先後數次施用第一級毒品海洛因，時間緊接，且觸犯構
    成要件相同之罪名，顯係基於概括犯意為之，為連續犯，應
    論以一罪，並依法加重其刑。
  (三)又被告所犯上開2 罪，犯意各別，行為不同，應予分論併罰
    。
  (四)再被告前曾受如事實欄所載有期徒刑之執行完畢，於5 年以
    內，再犯本件有期徒刑以上之罪，為累犯，應依法就其所犯
    施用第一級毒品罪遞加重其刑，就其所犯施用第二級毒品罪
    ，加重其刑。
  (五)爰審酌被告犯罪之動機、曾有施用毒品前科仍不思悔改，一
    再施用毒品，施用毒品係自我戕害行為及其犯罪後坦承犯行
    等一切情狀，分別量處如主文所示之刑，並定其應執行刑。
三、沒收：
    扣案之白色粉末（淨重0.06公克）含有第一級毒品海洛因，
    ，業如前認定，爰依法宣告沒收銷燬之；另被告供承扣案之
    注射針筒1 支，係其所有預備供施用第一級毒品海洛因之用
    ，爰依法宣告沒收之。
四、應適用之法律：
    刑事訴訟法第273 條之1 第1 項、第310 條之2 、第454 條
    第1 項、第299 條第1 項前段，毒品危害防制條例第10條第
    1 項、第2 項、第23條第2 項、第18條第1 項前段，刑法第
    11條、第56條、第47條、第51條第5 款、第38條第1 項第2
    款。
五、對於本件判決如有不服，得自收受送達後10日內，向本院提
    出上訴書狀，上訴於臺灣高等法院。
本案經檢察官甲○○到庭執行職務。
中    華    民    國    95    年   5    月    17    日
                  刑事第二庭法  官  劉桂金
以上正本證明與原本無異。
對於本件判決如有不服，應於收受送達後10日內，向本院提出上
訴書狀，上訴於臺灣高等法院，並按他造當事人之人數附具繕本
。
中    華    民    國    95    年   5    月    17    日
                            書記官  鄧順生
附錄論罪法條：
毒品危害防制條例第10條：
施用第1 級毒品者，處6 月以上5 年以下有期徒刑。
施用第2 級毒品者，處3 年以下有期徒刑。


司法院資訊處製作；財團法人民間司法改革基金會備份。
